# 求助陈版，子公司少数股东撤资处理

提问人：xuancaojisi 时间：2016-05-06 00:47:09
陈版，请教以下问题：a公司和b个人 2014 年成立c公司，a持 120 万股，b持 80 万股，a和b无关联关系，c公司 2014 年未经营， 2015 年1 至 6 月实现 10 万净利润，b于 6 月底撤资，那么在a的 2015 年 1 至 6 月合并报表中是否为以下列示：资产负债表期末无少数股东权益，冲减资本公积 4 万，利润表少数股东损益为 4 万，股东权益变动表中，少数股东权益这列下：其他综合收益为 4 万，股东投入和减少的其他为-84万；资本公积列下的股东投入和减少的其他为-4万；请陈版指导，谢谢！

回答人：chenyiwei
B撤资时支付给B的减资款为多少？如果为 84 万，则合并报表层面资本公积影响数应为零；如果按 80 万，则合并报表中资本公积的“所有者投入和减少资本——其他”应为正数 4 万。另外“其他综合收益为 4 万”应为“综合收益总额为 4 万”。

提问人：Alisa_wang 时间：2016-10-09 17:53:03
陈老师，如果某股东单方撤资，收回的资产因增值较大远高于初始投资，被投资企业没有资本公积，是否将初始计入实收资本的部分减掉，剩余部分冲减留存收益？冲为负数也还得冲？ 如果冲为负数，那么其他股东将无法获得分配，是否合理？

回答人：chenyiwei
可以这样理解。你说的问题也确实存在，但比较少见，尚未引起准则制定机构的注意。